# 关于公司发行永续债的条款讨论

提问人：952722 时间：2019-09-10 15:12:56
请教陈版主一个问题，现在公司在境外发行美元永续债，公司要求一定要将该债券，分类为权益。我们现在判断的依据主要是根据财政部 2019 年 2号文，里面主要讲了 3 个条件：到期日、偿还顺序以及利率调升。我们阅读发行条款后，对利率调升存在较大疑虑。因为他的利率调升触发事件，包括违反契约事件，及一般债务违约。在发生上述事件时，债券利率需调升 300基点，仅调升一次，也就是调升一次后为封顶利率（6.5%左右）。
在判断永续债的利率是否超过同期同行业同种融资工具的平均利率水平时，我们无法判断是否会触发利率跳升，因为将来公司是否会出现违约，目前无法判断。而且据了解尚无租赁行业 2019 年发行美元永续债的公司，因此对比行业情况，很难得出结果。
我个人认为，以公司以往的情况，及公司的盈利能力，出现违约的概率极小，公司的评估机构在发行文件中同样描述，公司的违约可能性极低。因此基本不会因此触发利率调升。如果以后年度，公司经营出现问题，调升的利率高于同行业同期同种融资工具利率平均水平的话，在将其分类为债务工具是否可行。
陈版主，能否帮看看应如何处理

回答人：chenyiwei
1 、“以公司以往的情况，及公司的盈利能力，出现违约的概率极小”不足以消除该利率跳升条款对股债分类的潜在影响。按照一般情况，6.5% 的美元利率已经很高，远高于正常的以美元融资的资金成本，因而很可能构成间接义务。
2 、先分类为权益，后续在合同条款不变的前提下再重分类到负债是不可能的情况。